臺灣新竹地方法院刑事附帶民事訴訟判決
110年度附民字第551號
原      告  周聯華
被      告  楊淑嫻
上列被告因本院110年度易字第631號詐欺等案件，經原告提起附
帶民事訴訟請求損害賠償，本院判決如下：
    主  文
原告之訴及假執行之聲請均駁回。
    事  實
一、原告方面：聲明及陳述詳如附件刑事附帶民事起訴狀影本所
    載。
二、被告未為任何聲明或陳述，亦未提出任何書狀。
    理  由
一、按因犯罪而受損害之人，於刑事訴訟程序得附帶提起民事訴
    訟，對於被告及依民法負賠償責任之人，請求回復其損害，
    刑事訴訟法第487條第1 項定有明文。是附帶民事訴訟，係
    因犯罪而受損害之人，為請求回復其損害，於刑事訴訟程序
    附帶提起之民事訴訟，提起是項訴訟，自須限於被訴之犯罪
    事實侵害其私權，致生損害者，始得為之。而法院認為原告
    之訴不合法，應以判決駁回之，刑事訴訟法第502條第1項亦
    定有明文。
二、查本件被告於刑事案件中經檢察官起訴之犯罪事實，係虛報
    健保點數，並於業務上製作不實電子文書資料據以向衛生福
    利部中央健康保險署申報請領健保點數暨換算之金額，其遭
    起訴案件之被害人即施用詐術、詐得款項之對象係中央健康
    保險署暨承辦人員，原告並非因本件被告施用詐術之對象、
    亦非受虛報健保點數之人，並非因被告本案犯罪而受有損害
    之人，是其對被告提起本件刑事附帶民事訴訟請求賠償損害
    ，按上開說明，於法即有未合。從而，原告之訴為不合法，
    應予駁回，其假執行之聲請亦失所附麗，爰併予駁回。
三、又原告固於起訴狀中記載若本院認本件並非得以刑事附帶民
    事訴訟起訴之案件，請求逕送民事庭等語。然刑事訴訟法第
    503條第1項係規定：「刑事訴訟諭知無罪、免訴或不受理之
    判決者，應以判決駁回原告之訴。但經原告聲請時，應將附
    帶民事訴訟移送管轄法院之民事庭。」，惟被告就所為詐欺
    等犯行已坦承不諱，經本院判處罪刑在案，本件並無前揭條
    文中所定經刑事訴訟諭知無罪、免訴或不受理判決之情形，
    而屬原告起訴不合法之情形，本院自無從適用上開規定將本
    案裁定移送民事庭，原告此部分請求，尚屬無據，若原告與
    被告間另有民事爭訟，自得另循民事訴訟程序主張其權利，
    併予說明。
據上論斷，應依刑事訴訟法第502條第1項，判決如主文。
中    華    民    國   110    年    12    月    23    日
                  刑事第八庭  審判長法  官  廖素琪
　　　　　　　　　                  法  官  潘韋廷
　　　　　　　　　                  法  官  林哲瑜
以上正本證明與原本無異。　　　　　　　　　 
如不服本判決，得自收受送達之日起二十日內，向本院提起上訴
。
本判決非對於刑事訴訟之判決有上訴時不得上訴。 
中　　華　　民　　國　　110 　年　　12　　月　　27　　日
　　　　　　　　　                  書記官　曾柏方

附件：